---
title: "Doctor Who"
date: "`r Sys.Date()`"
output:
  html_document:
    df_print: paged
editor_options:
  chunk_output_type: console
---

```{r setup, include=FALSE}
library(tidyverse)
library(tidymodels)

knitr::opts_chunk$set(echo = TRUE)
theme_set(theme_minimal())

```

## Explore data
```{r}
episodes <- readr::read_csv("https://raw.githubusercontent.com/rfordatascience/tidytuesday/master/data/2021/2021-11-23/episodes.csv") %>%
  filter(!is.na(uk_viewers))

episodes

```

uk_viewers에 대한 line graph를 그릴 때 5개 row에 값이 없다는 warning message가 나와서 csv 파일을 읽어올 때 `filter()`를 이용해서 NA값을 가지는 uk_viewers값을 걸러냄.  

```{r}
episodes %>%
  ggplot(aes(first_aired, uk_viewers)) +
  geom_line(alpha = 0.8, size = 1.2, color = "#191970") +
  labs(x = NULL)

```

graph를 그려서 보면 첫 방송이후 떨어지다가 중간중간 스파이크처럼 솟아오르는 시기가 있는데 대부분 시즌 첫 화나 시즌 마지막 방송이다.  
스페셜 크리스마스 에피소드도 갑자기 솟아오르는 방송회차이다.  
전체적으로는 점차 시청자 수가 감소하는 경향을 보인다.  

## Create a workflow  

데이터 셋이 167행으로 매우 작은 데이터이기 때문에 부트스트랩을 사용한다.  
부트스트랩한 결과를 보면 analysis에 167행을 다 쓰고 61 ~ 55개 정도의 데이터를 assessment에 쓰도록 배분한 것을 확인할 수 있다.  

```{r}
set.seed(123)

folds <- bootstraps(episodes, times = 100, strata = uk_viewers)

folds

```

여기서부터 feature engineering을 해 본다.  
- uk_viewers를 outcome으로, first_aired를 predictors로 하는 식을 `recipe()`에 만든다.  
- `step_date()`는 날짜 데이터를 하나 이상의 숫자형 변수나 factor로 변환하는데 argument로 들어가는 `features = ...`에 따라 변환하는 것이 달라진다.  

- 도움말에서 `feature` aggument에 대한 설명을 보면 *A character string that includes at least one of the following values: month, dow (day of week), doy (day of year), week, month, decimal (decimal date, e.g. 2002.197), quarter, semester, year.*으로 되어 있다.  

```{r}
who_recipe_juice <- 
  recipe(uk_viewers ~ first_aired, data = episodes) %>% 
  step_date(first_aired, features = "year") %>% 
  prep() %>% juice()

who_recipe_juice

```

- `step_date()`가 제대로 되었는지 확인하기 위해 `recipe()`를 `prep()`하여 `juice()`해 보면 아래와 같은 결과를 얻을 수 있다. 

<!-- > who_recipe_juice -->
<!-- # A tibble: 167 x 3 -->
<!--    first_aired uk_viewers first_aired_year -->
<!--    <date>           <dbl>            <dbl> -->
<!--  1 2005-03-26       10.8              2005 -->
<!--  2 2005-04-02        7.97             2005 -->
<!--  3 2005-04-09        8.86             2005 -->
<!--  4 2005-04-16        7.63             2005 -->
<!--  5 2005-04-23        7.98             2005 -->
<!--  6 2005-04-30        8.63             2005 -->
<!--  7 2005-05-07        8.01             2005 -->
<!--  8 2005-05-14        8.06             2005 -->
<!--  9 2005-05-21        7.11             2005 -->
<!-- 10 2005-05-28        6.86             2005 -->
<!-- # ... with 157 more rows -->

- 입력한대로 first_aired의 date 값을 가지고 와서 `featers = "year"` argument를 넣은대로 년도만 숫자형 변수로 추출한 것을 확인할 수 있다.  

- argument로 `keep_original_cols`를 설정 할 수 있는데 이걸 TRUE로 두면 `step_date()`로 처리한 원래 열을 그대로 두고, FALSE일 경우에는 삭제한다. 지금은 first_aired열을 한 번 더 이용해야 하기 때문에 default값인 TRUE로 둔다. 

```{r}
who_recipe_juice <- 
  recipe(uk_viewers ~ first_aired, data = episodes) %>% 
  step_holiday(first_aired,
               holidays = c("NewYearsDay", "ChristmasDay"),
               keep_original_cols = FALSE) %>% 
  prep() %>% juice()

who_recipe_juice

```

- `step_holiday()`로 "NewYearsDay", "ChristmasDay"를 구별할 수 있게 한다.  

<!-- > who_recipe_juice -->
<!-- # A tibble: 167 x 3 -->
<!--    uk_viewers first_aired_NewYearsDay first_aired_ChristmasDay -->
<!--         <dbl>                   <dbl>                    <dbl> -->
<!--  1      10.8                        0                        0 -->
<!--  2       7.97                       0                        0 -->
<!--  3       8.86                       0                        0 -->
<!--  4       7.63                       0                        0 -->
<!--  5       7.98                       0                        0 -->
<!--  6       8.63                       0                        0 -->
<!--  7       8.01                       0                        0 -->
<!--  8       8.06                       0                        0 -->
<!--  9       7.11                       0                        0 -->
<!-- 10       6.86                       0                        0 -->
<!-- # ... with 157 more rows -->

- step_holiday()를 사용하여 NewYearsDay와 ChristmasDay를 0, 1로 구별하는 열을 생성한다.  

- step_holiday()에서 사용가능한 holiday pattern은 https://rdrr.io/cran/timeDate/man/holiday-Listing.html에서 확인할 수 있다.  

- `keep_original_cols = FALSE` 로 설정했기 때문에 first_aired 열은 삭제되었다.  

```{r}
who_recipe <- 
  recipe(uk_viewers ~ first_aired, data = episodes) %>% 
  step_date(first_aired, features = "year") %>% 
  step_holiday(first_aired,
               holidays = c("NewYearsDay", "ChristmasDay"),
               keep_original_cols = FALSE)

who_recipe

```

<!-- > who_recipe -->
<!-- Recipe -->

<!-- Inputs: -->

<!--       role #variables -->
<!--    outcome          1 -->
<!--  predictor          1 -->

<!-- Operations: -->

<!-- Date features from first_aired -->
<!-- Holiday features from first_aired -->

- recipe를 열어보면 `Date features from first_aired` 와 `Holiday features from first_aired` 두 개의 feature가 생성되었음을 알 수 있다.  

- `prep()`을 이용해서 recipe를 training시킨다. *For a recipe with at least one preprocessing operation, estimate the required parameters from a training set that can be later applied to other data sets.*

- `bake()`를 이용해서 trained recipe를 가져와서 new_data에 계산을 적용하는데 NULL로 넣었기 때문에 데이터를 그대로 출력한다.  *For a recipe with at least one preprocessing operation that has been trained by prep.recipe(), apply the computations to new data.*

```{r}
prep(who_recipe) %>% bake(new_data = NULL)

```

- 여기서부터 `workflow()`를 만든다.  

```{r}
who_wf <- 
  workflow(who_recipe, linear_reg())

who_wf

```


## Extract from resampled workflows

**중요**  

```{r important}
ctrl_extract <- 
  control_resamples(extract = extract_fit_engine)

ctrl_extract

```

- `control_resamples()`에 `extract` argument를 extract_fit_engine으로 설정하면 결과에 .extracts 열이 생성된다.  

```{r}
doParallel::registerDoParallel()

set.seed(234)
who_rs <- 
  fit_resamples(who_wf, folds, control = ctrl_extract)

who_rs


```

- .extracts만 따로 빼낸다.

```{r}
show1 <- who_rs %>% select(id, .extracts)
show1
```

- .extracts는 1(행) x 2(열)로 구성된 list인데 이를 `unnest()`를 사용하여 풀면 .extracts열과 .config열이 나타남을 볼 수 있다.  

```{r}
show2 <- show1 %>% unnest(.extracts)
show2
```

- `coefs`열을 만드는데 .extracts에 있는 <lm>을 `tidy()` 한다. 그러면 coefs에는 4(행) x 5(열)의 데이터 프레임을 가지는 리스트 열이 생성된다.  

```{r}
show3 <- show2 %>% mutate(coefs = map(.extracts, tidy))
show3
```

- lm model을 tidy한 결과로 각 예측변수(year, NewYearsDay, ChristmasDay, (Intercept) - 4개)에 대한 term, estimate, std.error, statistic, p.value의 5개의 계산값이 들어 있는 열이 생성되었다.  

```{r}
show4 <- show3 %>% unnest(coefs)
show4
```

- 이걸 이용하여 시각화를 할 수 있도록 한다.

  - (Intercept)행은 절편값에 대한 정보가 있으므로 필요없기 때문에 filter를 이용해서 빼내고,
  
  - X축을 estimate로 두고 년도(year), 새해(NewYearDay), 크리스마스(ChristmasDay)를 범주로 묶어,
  
  - histogram을 그린다. 
  
  - X축은 시청자 수(uk_viewers)으로 보면된다. 즉 크리스마스때는 3만명이 볼 확률이 가장 높고, 새해에는 1만 혹은 2.5만명이 볼 확률이 높다는 것을 나타낸다.  
  
  - 년도별 데이터에 X축이 음수값이 나오는 것은 시청자가 점차 감소되고 있다는 것을 의미한다. 즉 년도별로 0.13만명씩 감소할 확률이 가장 높다는 것이다.  

```{r}
who_rs %>% 
  select(id, .extracts) %>% 
  unnest(.extracts) %>% 
  mutate(coefs = map(.extracts, tidy)) %>% 
  unnest(coefs) %>% 
  filter(term != "(Intercept)") %>% 
  ggplot(aes(estimate, fill = term)) +
  geom_histogram(alpha = 0.8, bins = 12, show.legend = FALSE) + 
  facet_wrap(vars(term), scales = "free")

```

- 이 예제에서 중요한 것은 `control_resamples(extract = extract_fit_engine)`를 사용해서 필요한 것은 무엇이든 모델에서 추출할 수 있다는 것이다.  



  <br>  

**END**

  <br>  

